---
title: "LBB TS"
author: "Rama Ardhana"
date: "10/3/2021"
output: html_document
---

```{r}
library(tidyverse) #data manipulation
library(lubridate) # date manipulation
library(forecast) # time series library
library(TTR) # for Simple moving average function
library(MLmetrics) # calculate error
library(tseries) # adf.test
library(fpp) # usconsumtion
```


Eksplorasi Data

```{r}
# your code here
assault<-read.csv("Quiz/assault.csv")
str(assault)
```

```{r}
assault<-assault %>% mutate(Date=ymd(Date))
head(assault)
```
```{r}
range(assault$Date)
```
Range "date" berupa data harian

```{r}
nrow(assault)/365
```
Urutan data "Date" tepat 6 tahun

```{r}
colSums(is.na(assault))
```

Tidak ada data NA

```{r}
assault_ts<-ts(assault$Amount_Assault,
               start = 2014-01-01,
               frequency = 365)#data harian, pola yang ingin dilihat tahunan

assault_ts %>% autoplot()
```

Dari plot terlihat variasi seasonalnya dari tahun ke tahun relatif konstan (Additive time series)


# Dekomposisi
  
Melihat pola *trend*, *seasonality*, dan *error* 

```{r}
# your code here
assault_ts %>% decompose(type = "additive") %>% autoplot()
```

Terlihat trend yang meningkat dan seasonal yg konstan

```{r}
#Cross Validation
test_assault<-tail(assault_ts, 365)

train_assault<-head(assault_ts, length(assault_ts)-length(test_assault))
```



```{r}
# menggunakan model Holt-Winters karena data memiliki variasi trend dan seasonal
model_hw<-HoltWinters(train_assault)

model_hw$alpha
model_hw$beta
model_hw$gamma
```


```{r}
#visualisasi model
train_assault %>% autoplot()+autolayer(model_hw$fitted[,1], series = "Model_HW")
```

#Forecasting
```{r}
# forcast model HW
hw_forecast<-forecast(model_hw, h=365)
```


```{r}
test_assault %>% autoplot()+autolayer(hw_forecast$mean, series = "Forecast_HW")
```
```{r}
accuracy(hw_forecast$mean, test_assault)
```

tuning model
```{r}
model_hw1<-HoltWinters(train_assault, beta = 0.001, gamma = 0.3)

hw1_forecast<-forecast(model_hw1, h=365)
```

```{r}
train_assault %>% autoplot()+autolayer(model_hw1$fitted[,1], series = "Model_HW")+
  autolayer(test_assault)+
  autolayer(hw_forecast$mean, series = "Forecast_HW")+
  autolayer(hw1_forecast$mean, series = "Forecast_HW1")
```
```{r}
accuracy(hw_forecast$mean, test_assault)
accuracy(hw1_forecast$mean, test_assault)
```
```{r}
model_arima<-stlm(y = train_assault, s.window = 365, method = "arima")
model_arima$model
```

```{r}
arima_forecast<-forecast(model_arima, h=365)

```

```{r}
train_assault %>% autoplot()+
  autolayer(test_assault)+
  autolayer(arima_forecast$mean, series = "Forecast_ARIMA")
```
```{r}
accuracy(arima_forecast$mean, test_assault)
accuracy(hw1_forecast$mean, test_assault)
```
Kesimpulan:
Perubahan nilai beta & gama berpengaruh sedikit pada akurasi model hw
Model ARIMA menunjukan performa yang sedikit lebih baik


